臺灣基隆地方法院刑事判決　
111年度金訴字第89號
公  訴  人  臺灣基隆地方檢察署檢察官
被      告  林宸佑





選任辯護人  吳尚道律師
被      告  羅韻婷


選任辯護人  葉重序律師
被      告  許雯棋


            林言宸


            吳翊甫




上列被告因違反組織犯罪防制條例等案件，經檢察官提起公訴（
110年度偵字第7284號、110年度偵字第7285號、110年度偵字第7
423號、110年度偵字第7445號），嗣被告於準備程序中就本判決
所載被訴事實均為有罪之陳述，本院合議庭裁定由受命法官獨任
進行簡式審判程序，並判決如下
    主      文
一、丁○○三人以上共同犯詐欺取財未遂罪，處有期徒刑10月；又
    犯附表一編號1至19「罪刑沒收」欄所示之罪，各處附表一
    編號1至19「罪刑沒收」欄所示之刑及沒收。合併應執行有
    期徒刑3年10月。
　　附表二編號3、4所示之物及犯罪所得2萬3,000元均沒收。
二、庚○○三人以上共同犯詐欺取財未遂罪，處有期徒刑8月；又
    幫助三人以上共同犯詐欺取財罪，處有期徒刑10月。合併應
    執行有期徒刑1年4月，緩刑3年，緩刑期間付保護管束，並
    應向指定之政府機關、政府機構、行政法人、社區或其他符
    合公益目的之機構或團體，提供90小時之義務勞務。
　　附表二編號10所示之物沒收。
三、戊○○犯附表一編號11至19「罪刑沒收」欄所示之罪，各處附
    表一編號11至19「罪刑沒收」欄所示之刑。合併應執行有期
    徒刑1年8月。
　　附表二編號8所示之物沒收。
四、丙○○犯附表一編號1至19「罪刑沒收」欄所示之罪，各處附
    表一編號1至19「罪刑沒收」欄所示之刑及沒收。合併應執
    行有期徒刑2年10月。
　　附表二編號7所示之物沒收。
　　犯罪所得之3萬元沒收，於全部或一部不能沒收或不宜執行
    沒收時，追徵其價額。
五、甲○○犯附表一編號1至19「罪刑沒收」欄所示之罪，各處附
    表一編號1至19「罪刑沒收」欄所示之刑及沒收。合併應執
    行有期徒刑1年7月。
　　附表二編號1所示之物及犯罪所得3萬元均沒收。
    事實及理由
一、犯罪事實：
  ㈠丁○○有參與投資詐欺機房之經驗，可預見網址pis10.difxotc
    .com之網站，係不詳之人架設之假投資平台(下稱DIFX交易
    所)，為測試詐欺技巧，乃意圖為他人不法之所有，基於三
    人以上共同詐欺取財及洗錢之不確定故意，以「探探」及「
    Instagram」社群軟體註冊暱稱為「賴芯」之帳號「emily_o
    0315_」，並使用不詳女性之照片為頭像，假冒女性與己○○
    交友聊天，再指示具有犯意聯絡之女友庚○○，於民國110年5
    月18日至110年5月21日間，接續以上開Instagram帳號推薦
    己○○註冊加入DIFX交易所，並謊稱自身一開始就投入新臺幣
    (下同)30萬元，誘使己○○操作DIFX交易所網頁取得超商代碼
    據以繳費儲值1萬元，惟因超商拒絕收款而未能得手，丁○○
    與庚○○始作罷。
  ㈡丁○○於110年7、8月間，原有意籌組賭博遊戲機房，惟覓得金
    主「倫」後，即依照「倫」之指示改籌組具有持續性及牟利
    性之投資詐欺機房，由「倫」負責出資及提供假投資平台，
    丁○○負責承租機房據點、購買機房設備、招募機房作業員及
    指揮管理機房運作，並約定機房作業員均分20%投資平台獲
    利，丁○○獨分10%投資平台獲利，其餘獲利則歸屬於「倫」
    。計畫擬定後，丁○○即透過閻冠文、黃柏樺、林禹丞引介(
    閻冠文、黃柏樺、林禹丞涉案部分由檢察官另行偵辦)，於1
    10年8月間前往宜蘭市蘇澳鎮面試、招募具有參與犯罪組織
    犯意之戊○○及丙○○加入機房擔任作業員，再於110年8月底、
    9月初承租新北市永和區國中路之租屋物件作為機房據點(下
    稱永和機房)，供戊○○、丙○○居住在內、組裝電腦、註冊大
    量行騙所需之交友軟體及LINE帳號。惟有鄰居抗議永和機房
    音樂聲太吵，戊○○亦因家庭因素於110年9月16日脫離永和機
    房，丁○○便指示丙○○出名承租新北市○○區○○路000巷00號6樓
    作為機房據點（下稱中和機房），丙○○並徵得丁○○同意於11
    0年9月17日招募具有參與犯罪組織犯意之甲○○加入機房作業
    員。俟丁○○、丙○○將永和機房設備搬運至中和機房安裝妥當
    後，丙○○、甲○○於110年9月20日遷入中和機房居住，並於每
    日下午1時許上工，分別以「WooTalk」交友軟體帳號及暱稱
    「花花」、「萱萱」之LINE帳號，誘騙不特定投資人註冊登
    入「IQC」假投資平台(網址dan.rgztw.com)或「ICEJP」假
    投資平台(網址bn02.icejp.net)後，以匯款或超商代碼繳費
    方式儲值投資二元期權；丁○○則於每日下午2、3時許前往中
    和機房監督作業員，且於110年9月28日建立臉書「紓困大鰐
    」粉絲專頁，不定時發布鼓勵投資之文章、影片，並向廣告
    代理商購買廣告投放，引誘更多投資人加入本案機房使用之
    LINE帳號；丙○○、甲○○另分別以其他LINE帳號在名為「TCA®
    」、「TCA™」之投資群組內，發布獲利文章「炒群」刺激投
    資，見完成首次儲值之投資人有意願加碼投資，即轉由丁○○
    以暱稱「Andy(AD)」或「總執行-米米」之LINE帳號，假冒
    老師身分進行一對一投資引導，再由投資平台管理人員修改
    投資標的數據、控制漲跌，使投資人投入之資金全數虧損，
    結算後之投資平台獲利即由「倫」透過人頭帳戶或第三方支
    付方式輾轉收付後，將屬於機房報酬之現金交予丁○○。嗣戊○○接續前述參與犯罪組織之犯意，徵得丁○○同意後，於110
    年10月12日返回中和機房，與丙○○、甲○○基於犯意聯絡共同
    分擔機房作業員之工作。
　　丁○○、「倫」、丙○○、甲○○、戊○○均意圖為自己不法之所有
    ，基於三人以上共同詐欺取財及洗錢之犯意聯絡，以上開謀
    議分工，於110年9月20日至110年10月26日期間，分別誘騙
    附表一編號1至19所示「詐欺對象」，於附表一所示「儲值
    日期」、「儲值時間」，將附表一所示「儲值金額」之款項
    ，以附表一所示「儲值方式」匯入人頭帳戶、虛擬帳號或完
    成超商代碼繳費(戊○○被訴參與附表一編號1至10之犯行部分
    ，因其於110年9月16日至110年10月11日期間脫離本案機房
    ，本院另行判決；附表一編號19之被害地點在本院轄區，故
    本院有管轄權，而實際接洽各「詐欺對象」之人如附表一所
    示「行為人」)。經結算110年9月份得手之儲值金額(即附表
    一編號1至6部分)及機房據點租金、水電費用、廣告代理商
    費用後，其中20%投資平台獲利由當時分擔詐欺行為之機房
    作業員丙○○、甲○○均分，各分得3萬元，10%投資平台獲利由
    丁○○單獨分得，按比例計算亦為3萬元，110年10月份投資平
    台獲利則尚未結算分配。
  ㈢庚○○曾與丁○○共同行騙己○○，可預見丁○○於110年8月間購買
    電腦籌組機房及招募戊○○、丙○○加入，可能係欲從事詐欺取
    財及洗錢犯罪，仍基於參與犯罪組織、幫助三人以上共同詐
    欺取財及幫助洗錢之不確定故意，於110年8月底至110年10
    月26日期間，接續協助丁○○詢問電腦設備規格報價、記錄機
    房開銷、申請綁定LINE帳號之電子信箱、搜尋租屋物件及匯
    款墊付廣告投放費用等本案機房雜務，因而對於附表一編號
    1至19所示犯罪提供助力。
二、查獲經過：
　　偵查機關因甲○○涉入另案車手集團案件，於110年10月26日
    對甲○○執行搜索，扣得附表二編號1至2所示之物，並在附表
    二編號1所示手機內發現丁○○在中和機房內之照片，因而循
    線查悉中和機房位置及附表一編號5所示告訴人乙○○遭丁○○
    詐騙之事實，並據此於110年10月27日對丁○○執行搜索，扣
    得附表二編號3至5所示之物，以及同步搜索中和機房，扣得
    附表二編號6至9所示之物，再由附表二編號6所示電腦主機
    儲存之電磁紀錄，循線查悉附表一編號1至19所示「詐欺對
    象」受騙之事實，另依附表二編號3、4所示手機之通訊紀錄
    查悉庚○○涉案，而於110年11月4日對庚○○執行搜索，扣得附
    表二編號10所示之物。
三、證據名稱：
  ㈠犯罪事實㈠部分：
　　⒈被告丁○○於偵查及本院審理中之自白。
　　⒉被告庚○○於本院審理中之自白。
　　⒊附表二編號4所示手機內被告丁○○與被告庚○○(暱稱「Yuki
      」)之Telegram通訊紀錄截圖。
　　⒋被害人己○○於警詢時之指述及其Instagram通訊紀錄截圖(
      通訊對象：「emily_o0315_」)。
  ㈡犯罪事實㈡部分：
　　⒈被告丁○○、丙○○、戊○○、甲○○於偵查及本院審理中之自白
      。
　　⒉證人黃柏樺於偵訊時之證述。
　　⒊被告丁○○使用之0000000000門號110年9月1日至110年10月2
      7日雙向通聯基地台位置及Google地圖。
　　⒋臉書「紓困大鰐」粉絲專頁頁面列印資料。
　　⒌110年10月27日搜索扣押筆錄、中和機房平面圖、現場照片
      及電腦設備照片。
　　⒍附表二編號6所示電腦主機Chrome瀏覽歷史紀錄及其內儲存
      之「話術1」、「話術2」、「網址」、「首儲報表」檔案
      。
　　⒎「ICEJP」投資平台網頁及後台「會員管理」、「異動查詢
      (儲值)」、「盈虧查詢」頁面列印資料。
　　⒏附表二編號4所示手機內被告丁○○與被告戊○○(暱稱「八方
      雲吉(棋)」)間之Telegram通訊紀錄截圖。
　　⒐附表二編號3所示手機內被告丁○○與廣告代理商(暱稱「Luk
      e」)間之WeChat通訊紀錄截圖。
　　⒑附表二編號1所示手機內被告甲○○與被告丁○○(暱稱老K)、
      被告丙○○(暱稱「對方正在想你....」)間之WeChat通訊紀
      錄截圖。
　　⒒附表二編號1所示手機內LINE通訊軟體「TCA®」、「TCA™」
      群組通訊紀錄及記事本翻拍照片。
　　⒓附表二編號8所示手機內被告戊○○與被告丁○○(暱稱「老K2.
      0」)間之Telegram通訊紀錄截圖。
　　⒔附表一編號1至19所示「證據」。
  ㈢犯罪事實㈢部分：
    ⒈被告庚○○於本院審理中之自白。
    ⒉附表二編號4所示手機內被告丁○○與被告庚○○(暱稱「Yuki
      」)之Telegram通訊紀錄截圖。
    ⒊附表二編號3所示手機內被告丁○○與被告庚○○(暱稱「寶寶
      」)之WeChat通訊紀錄截圖。
四、論罪科刑：
  ㈠被告丁○○、庚○○共同以不詳之人架設之假投資平台，誘騙被
    害人己○○儲值投資，主觀上與該不詳之人具有詐欺取財之犯
    意聯絡，且可知悉參與犯罪之人已達三人以上，惟因超商拒
    絕收款而未能得手。又超商代碼繳費係使用第三方支付流程
    ，由第三方平台提供超商代碼，俟付款人前往超商完成繳費
    後，再由第三方平台撥款至特定之金融帳戶，此種輾轉收付
    之流程，使資金之來源及去向趨於複雜而難以追查，具有掩
    飾犯罪所得之效果，被告丁○○、庚○○共同誘騙被害人己○○操
    作假投資平台取得超商代碼據以繳費，對於犯罪所得資金輾
    轉收付之結果亦有所知悉，主觀上具有洗錢之犯意。是被告
    丁○○、庚○○就犯罪事實㈠所為，均係犯洗錢防制法第14條第2
    項、第1項之洗錢未遂罪及刑法第339條之4第2項、第1項第2
    款之三人以上共同詐欺取財未遂罪；被告丁○○、庚○○以一行
    為同時觸犯上開二罪名，屬想像競合犯，依刑法第55條規定
    ，應各從一重論以三人以上共同詐欺取財未遂罪，且其等就
    此犯行有犯意聯絡及行為分擔，為共同正犯。
  ㈡被告丁○○依照「倫」之指示籌組投資詐欺機房，並共同謀議
    購買機房設備、承租機房據點及招募機房作業員後，以假投
    資平台詐取投資款項，所需投入之運作成本不低，顯非只是
    供立即實施犯罪而隨意組成之詐欺組織，且被告丁○○負責指
    揮管理本案機房，獨分10%投資平台獲利，被告丙○○、甲○○
    、戊○○擔任本案機房作業員，均分20%投資平台獲利，其餘
    投資平台獲利則歸屬於出資及提供假投資平台之「倫」，彼
    此間分層負責，具有上下階層關係，核屬具有持續性、牟利
    性之有結構性組織，並應以居於上層、統籌假投資平台及機
    房聯繫運作之「倫」為發起犯罪組織者，以指揮本案機房作
    業員從事第一線詐欺行為之被告丁○○為指揮犯罪組織者。又
    被告丁○○、丙○○、甲○○、戊○○雖係分別下手對附表一所示「
    詐欺對象」實施詐欺行為，然不問個人業績多寡，均可依照
    前述比例分配整體投資平台獲利，故對於參與本案機房期間
    遂行之詐欺取財犯行，彼此間與「倫」均有犯意聯絡，且可
    據以認定參與各次詐欺取財犯行之人至少有「倫」、被告丁○○及本案機房作業員，均達三人以上。另附表一所示詐欺取
    財犯行，分別係以超商代碼、人頭帳戶或虛擬帳號收取犯罪
    所得，其中超商代碼繳費係使用第三方支付流程輾轉收付款
    項，虛擬帳號則係綁定特定之實體帳戶，作用與人頭帳戶相
    同，上開收款方式均使偵查機關難以追查贓款實際流向，且
    附表一所示「詐欺對象」之儲值金額，均係由「倫」透過上
    開收款方式彙整後，再以現金分配本案機房報酬，所為具有
    掩飾詐欺取財犯罪所得來源、去向之洗錢效果。是以：
　　⒈被告丁○○就犯罪事實㈡所為，係犯組織犯罪防制條例第3條
      第1項之指揮犯罪組織罪及同條例第4條第1項之招募他人
      加入犯罪組織罪，其中附表一編號1至19部分，同時均係
      犯洗錢防制法第14條第1項之洗錢罪及刑法第339條之4第1
      項第2款之三人以上共同犯詐欺取財罪。惟被告丁○○於籌
      組機房及指揮本案機房運作期間，陸續招募被告戊○○、丙○○、甲○○加入，並依組織目的下手實行附表一編號1所示
      首次加重詐欺取財及洗錢犯行，犯罪時間、地點及行為局
      部重合，應評價為一行為，並依刑法第55條關於想像競合
      犯之規定，就其所犯指揮犯罪組織罪、招募他人加入犯罪
      組織罪及附表一編號1部分成立之罪名，從一重論以指揮
      犯罪組織罪；而被告丁○○就附表一編號2至19所示各次犯
      行，分別係以一行為同時觸犯加重詐欺取財及洗錢罪名，
      亦應依刑法第55條規定，各從一重論以三人以上共同犯詐
      欺取財罪。
　　⒉被告戊○○、丙○○、甲○○就犯罪事實㈡所為，均係犯組織犯罪
      防制條例第3條第1項之參與犯罪組織罪，被告丙○○招募被
      告甲○○加入本案機房，另係犯組織犯罪防制條例第4條第1
      項之招募他人加入犯罪組織罪；其中被告丙○○、甲○○就附
      表一編號1至19部分及被告戊○○就附表一編號11至19部分
      ，同時均係犯洗錢防制法第14條第1項之洗錢罪及刑法第3
      39條之4第1項第2款之三人以上共同犯詐欺取財罪。被告
      戊○○於110年8月間加入本案機房後，曾一度於110年9月16
      日脫離，嗣於110年10月12日始再返回加入，雖前後機房
      據點不同，然組織成員、運作模式及犯罪手法均相同，應
      評價為接續犯，僅論以一參與犯罪組織罪。又被告丙○○於
      參與本案犯罪組織期間招募被告甲○○加入，再與被告甲○○
      依組織目的及犯意聯絡參與附表一編號1所示首次加重詐
      欺取財、洗錢犯行，而被告戊○○亦係於參與本案犯罪組織
      期間，依組織目的及犯意聯絡參與附表一編號11所示首次
      加重詐欺取財、洗錢犯行，因犯罪時間、地點及行為局部
      重合，均應評價為一行為，並依刑法第55條關於想像競合
      犯之規定，就被告丙○○所犯參與犯罪組織罪、招募他人加
      入犯罪組織罪及附表一編號1部分成立之罪名，被告甲○○
      所犯參與犯罪組織罪及附表一編號1部分成立之罪名，被
      告戊○○所犯參與犯罪組織罪及附表一編號11部分成立之罪
      名，各從一重論以三人以上共同詐欺取財罪。至被告丙○○
      、甲○○就附表一編號2至19所示各次犯行及被告戊○○就附
      表一編號12至19所示各次犯行，分別係以一行為同時觸犯
      加重詐欺取財及洗錢罪名，亦應依刑法第55條規定，各從
      一重論以三人以上共同犯詐欺取財罪。
　㈢被告庚○○預見被告丁○○籌組本案機房可能係欲從事詐欺取財
    及洗錢犯罪，仍於110年8月底至110年10月26日期間，協助
    被告丁○○詢問電腦設備報價、記錄機房開銷、申請電子信箱
    、搜尋租屋物件及墊付廣告費用，對於被告丁○○及本案機房
    作業員從事附表一編號1至19所示詐欺取財、洗錢犯罪提供
    助力，主觀上已有參與本案犯罪組織之犯意。惟被告庚○○未
    參與詐欺取財及洗錢之構成要件行為，亦未分配本案投資平
    台獲利，尚難認定其有共同詐欺取財或洗錢之犯意聯絡，應
    僅構成幫助犯。又被告丁○○於110年8月31日即曾將被告丙○○
    、戊○○等機房成員之身分證件傳送給被告庚○○，且被告丁○○
    經常向被告庚○○表示要與「小倫」見面、談論工作事項或拿
    取墊付之款項、房租，亦曾帶同被告庚○○前往本案機房烤肉
    ，被告庚○○自知悉參與本案犯罪之人至少已達三人。是被告
    庚○○就犯罪事實㈢所為，係犯組織犯罪防制條例第3條第1項
    之參與犯罪組織罪、刑法第30條第1項、洗錢防制法第14條
    第1項之幫助洗錢罪及刑法第30條第1項、第339條之4第1項
    第2款之幫助三人以上共同犯詐欺取財罪；惟其係以接續之
    一行為同時觸犯上開罪名，屬於想像競合犯，應依刑法第55
    條規定，從一重論以幫助三人以上共同犯詐欺取財罪。
　㈣被告丁○○就犯罪事實㈠所犯三人以上共同詐欺取財未遂罪(1罪
    )、就犯罪事實㈡所犯指揮犯罪組織罪(1罪)及三人以上共同
    犯詐欺取財罪(18罪)；被告庚○○就犯罪事實㈠所犯三人以上
    共同詐欺取財未遂罪(1罪)及就犯罪事實㈢所犯幫助三人以上
    共同犯詐欺取財罪(1罪)；被告丙○○、甲○○就犯罪事實㈡所犯
    三人以上共同犯詐欺取財罪(19罪)；被告戊○○就犯罪㈡之附
    表二編號11至19所犯三人以上共同詐欺取財罪(9罪)，均係
    基於對不同詐欺對象犯罪之犯意而為，且各罪均侵害不同對
    象之財產法益，應予分論併罰。
  ㈤被告丁○○前因傷害案件，經臺灣新北地方法院以109年度簡字
    第2056號判決判處有期徒刑3月確定，於109年11月25日易科
    罰金執行完畢(下稱前案)，此經本院核閱臺灣高等法院被告
    前案紀錄表屬實。被告於前案徒刑執行完畢後，5年以內故
    意再犯本案有期徒刑以上之20罪，均為累犯，考量被告丁○○
    於前案執行完畢後，旋於110年1月間涉入新北市板橋區之不
    詳機房，此有附表二編號3所示手機內之110年1月15日機房
    照片可以證明(110年度偵字第7284號卷㈡第77頁)，嗣相隔數
    月，再於110年5月間詐騙被害人己○○及籌組本案機房行騙附
    表一所示「詐欺對象」，顯然不知警惕，對於刑罰之反應力
    明顯薄弱，核有加重法定刑之必要，爰依刑法第47條第1項
    規定各加重其刑。
  ㈥被告丁○○、庚○○共同著手實行犯罪事實㈠所示詐欺取財犯行，
    但未能使被害人己○○受有財產上之損害，屬於未遂犯，犯罪
    所生之危害較低，爰依刑法第25條第2項規定，就被告丁○○
    、庚○○所犯三人以上共同詐欺取財未遂罪各減輕其刑。又被
    告丁○○犯組織犯罪條例第3條第1項之指揮犯罪組織罪，且於
    偵查及審判中均自白犯罪，應依組織犯罪防制條例第8條第1
    項後段規定，就其所犯指揮犯罪組織罪減輕其刑。另被告庚○○就犯罪事實㈢所為，係屬幫助犯，且其對於本案機房提供
    之助力均屬雜務，與附表一編號1至19所示詐欺犯行之實現
    不具有直接關聯性，爰依刑法第30條第2項規定減輕其刑。
  ㈦量刑審酌：
　　⒈被告丁○○於110年5月間，對被害人己○○行騙未果，再於110
      年7、8月間依照不詳金主指示籌組本案機房，直接或間接
      招募被告戊○○、丙○○、甲○○加入機房，並建立臉書粉絲專
      頁及購買廣告投放，吸引不特定人加入本案機房之LINE帳
      號，並誘使附表一所示「詐欺對象」註冊假投資平台儲值
      投資而受有財產上之損害，犯罪所生之危害甚鉅，主觀惡
      性均不輕。
　　⒉被告庚○○與被告丁○○共同行騙被害人己○○後，仍於110年8
      月底至110年10月26日間為被告丁○○處理本案機房雜務，
      對於他人之財產權同欠缺尊重。
　　⒊被告戊○○、丙○○、甲○○參與本案犯罪組織之期間不長，且
      均係由被告丁○○居間聯繫提供假投資平台予被告戊○○、丙○○、甲○○行騙，被告戊○○、丙○○、甲○○並無獨立從事詐欺
      取財犯罪之能力，社會危險性較低。
　　⒋被告丁○○、戊○○、丙○○、甲○○於偵查中即坦承犯行，均未
      耗費過多司法資源；其中被告甲○○於偵查機關發現中和機
      房照片後，即自願供出中和機房位置及告訴人乙○○遭被告
      丁○○詐騙之事實，雖不符合自首之要件，然係偵查機關查
      獲本案犯行之關鍵線索(本院卷第333頁)，宜量處較低之
      刑；被告庚○○於本院審理時始坦承犯行，然被告庚○○與被
      告丁○○已與附表一編號5所示告訴人乙○○調解成立，分別
      賠償告訴人乙○○15萬元、35萬元，並均已履行完畢(本院
      卷第331至332頁、第365至367頁、第347頁)，被告丁○○另
      將附表一編號1至4及編號6至19所示「詐騙對象」受騙款
      項總額2萬3,000元繳回國庫(本院卷第335頁)，犯後態度
      尚稱良好。
　　⒌綜合上情，暨被告丁○○、庚○○、戊○○、丙○○、甲○○之智識
      程度、生活狀況(本院卷第325、247、262、232頁)、其他
      不構成累犯之前科素行及本案當事人對於科刑範圍之意見
      等一切情狀，各量處如主文及附表一「罪刑沒收」欄所示
      之刑，並考量上開被告所犯各罪之犯罪時間緊密性、參與
      犯罪期間長短、實際從事詐欺行為次數及整體法益侵害程
      度等情，分別定應執行刑如主文。
  ㈧被告庚○○前未曾因故意犯罪而受有期徒刑以上刑之宣告，符
    合得以宣告緩刑之要件。本院考量被告庚○○係初次犯罪，且
    係基於與被告丁○○間之男女朋友情誼，始依照被告丁○○之指
    示參與犯罪事實㈠之犯行及提供犯罪事實㈢之幫助，主觀惡性
    非重，且被告庚○○無獨立從事詐欺取財犯罪之能力，社會危
    險性低，倘予以宣告附條件之緩刑及保護管束，應較有利於
    被告庚○○更生，亦可督促被告庚○○預防再犯，為此依刑法第
    74條第1項第1款、第2項第5款及第93條第1項第2款規定，對
    被告庚○○宣告緩刑3年及命被告庚○○向指定之政府機關、政
    府機構、行政法人、社區或其他符合公益目的之機構、團體
    提供90小時之義務勞務，並諭知緩刑期間付保護管束。
五、沒收：
　㈠組織犯罪防制條例第7條第1項規定：「犯第3條之罪者，其參
    加之組織所有之財產，除應發還被害人者外，應予沒收。」
    附表二編號6所示之物，係偵查機關在中和機房搜索查扣之
    設備，且屬本案犯罪組織所有之財產，此據被告丁○○於本院
    審理時供述無訛(本院卷第320頁)，爰依首開規定，在被告
    丁○○所犯指揮犯罪組織罪名項下宣告沒收之。
　㈡供犯罪所用之物，屬於犯罪行為人者，得沒收之；犯罪所得
    ，屬於犯罪行為人者，沒收之，於全部或一部不能沒收或不
    宜執行沒收時，追徵其價額，但已實際合法發還被害人者，
    不予宣告沒收或追徵；此分別規定於刑法第38條第2項前段
    及第38條之1第1項前段、第3項、第5項。經查：
　　⒈附表二編號1、3、4、7、8、10所示手機，分別係被告甲○○
      、丁○○、丙○○、戊○○、庚○○所有，供彼此間聯繫本案機房
      相關事宜所用之物，此有前述通訊紀錄截圖可以證明，且
      被告庚○○於110年11月4日偵訊時供稱：我有使用微信、Te
      legram通訊軟體跟丁○○聯繫，我只有使用1支手機，丁○○
      被抓去關之後，我覺得沒有使用必要，就把ASUS手機內與
      丁○○的Telegram對話紀錄刪除等語(110年度偵字第7423號
      卷㈠第431頁)，足認上開手機均係本案犯罪之聯繫工具，
      爰依刑法第38條第2項前段規定，分別對上開被告宣告沒
      收之。至附表二編號2、5、9所示之物，因無證據足認係
      本案犯罪工具，無從予以宣告沒收；其中附表二編號5之
      汽車及其鑰匙，係被告丙○○之配偶李○萱於110年4月27日
      過戶取得(110年度偵字第7284號卷㈠第121頁)，明顯亦與
      本案犯罪所得無關，且經濟價值較高，不宜繼續扣押，爰
      依刑事訴訟法第317條前段規定，通知保管單位發還所有
      人李○萱。
　　⒉被告丁○○因附表一編號1至6所示犯行，分得3萬元報酬，惟
      被告丁○○已賠償附表一編號5所示告訴人乙○○35萬元，並
      將其餘附表一所示「詐欺對象」受騙之款項總額2萬3,000
      元繳回國庫，實際賠償款項已超過其報酬數額，依刑法第
      38條之1第5項規定，毋庸再宣告沒收、追徵被告丁○○分得
      之報酬，僅諭知沒收上開回之本案犯罪所得2萬3,000元，
      供執行檢察官發還被害人。
　　⒊丙○○、甲○○因附表一編號1至6所示犯行，各分得3萬元報酬
      ，其中被告甲○○已自行將分得之3萬元報酬繳回國庫(本院
      卷第337頁)，爰依刑法第38條之1第1項前段規定，逕予宣
      告沒收；而被告丙○○分得之3萬元報酬，迄未繳回或發還
      被害人，爰依刑法第38條之1第1項前段及第3項規定，予
      以宣告沒收，並諭知於全部或一部不能沒收或不宜執行沒
      收時，追徵其價額。
據上論斷，依刑事訴訟法第273條之1第1項、第299條第1項前段
、第310條之2、第454條第2項，判決如主文。
本案經檢察官劉星汝提起公訴，檢察官陳宜愔到庭執行職務。
中　　華　　民　　國　　111 　年　　5 　　月　　6 　　日
                  刑事第五庭  法　官　陳怡安
以上正本證明與原本無異。
如不服本判決應於收受送達後20日內向本院提出上訴書狀，並應
敘述具體理由；其未敘述上訴理由者，應於上訴期間屆滿後20日
內向本院補提理由書（均須按他造當事人之人數附繕）「切勿逕
送上級法院」。
中　　華　　民　　國　　111 　年　　5 　　月　　6 　　日
                              書記官　洪福基
附錄本案論罪科刑法條全文：
組織犯罪防制條例第3條
發起、主持、操縱或指揮犯罪組織者，處3年以上10年以下有期
徒刑，得併科新臺幣1億元以下罰金；參與者，處6月以上5年以
下有期徒刑，得併科新臺幣1千萬元以下罰金。但參與情節輕微
者，得減輕或免除其刑。
具公務員或經選舉產生之公職人員之身分，犯前項之罪者，加重
其刑至二分之一。
犯第1項之罪者，應於刑之執行前，令入勞動場所，強制工作，
其期間為3年。
前項之強制工作，準用刑法第90條第2項但書、第3項及第98條第
2項、第3項規定。
以言語、舉動、文字或其他方法，明示或暗示其為犯罪組織之成
員，或與犯罪組織或其成員有關聯，而要求他人為下列行為之一
者，處3年以下有期徒刑，得併科新臺幣3百萬元以下罰金：
一、出售財產、商業組織之出資或股份或放棄經營權。
二、配合辦理都市更新重建之處理程序。
三、購買商品或支付勞務報酬。
四、履行債務或接受債務協商之內容。
前項犯罪組織，不以現存者為必要。
以第5項之行為，使人行無義務之事或妨害其行使權利者，亦同
。
第5項、第7項之未遂犯罰之。
組織犯罪防制條例第4條
招募他人加入犯罪組織者，處6月以上5年以下有期徒刑，得併科
新臺幣1千萬元以下罰金。
成年人招募未滿十八歲之人加入犯罪組織者，依前項規定加重其
刑至二分之一。
以強暴、脅迫或其他非法之方法，使他人加入犯罪組織或妨害其
成員脫離者，處1年以上7年以下有期徒刑，得併科新臺幣2千萬
元以下罰金。
前項之未遂犯罰之。
洗錢防制法第14條
有第二條各款所列洗錢行為者，處7年以下有期徒刑，併科新臺
幣5百萬元以下罰金。
前項之未遂犯罰之。
前二項情形，不得科以超過其特定犯罪所定最重本刑之刑。
中華民國刑法第339條之4
犯第339條詐欺罪而有下列情形之一者，處1年以上7年以下有期
徒刑，得併科1百萬元以下罰金：
一、冒用政府機關或公務員名義犯之。
二、三人以上共同犯之。
三、以廣播電視、電子通訊、網際網路或其他媒體等傳播工具，
    對公眾散布而犯之。
前項之未遂犯罰之。
【附表一】犯罪事實㈡：
 
【附表二】扣押物品：